臺灣高等法院民事裁定　　　　　　　　　96年度破抗字第33號
抗　告　人　文民營造股份有限公司
法定代理人　甲○○
代　理　人　黃忠律師
上列抗告人因聲請宣告破產事件，對於中華民國96年 5月24日臺
灣新竹地方法院96年度破字第10號所為裁定提起抗告，本院裁定
如下：
    主  文
抗告駁回。
抗告程序費用由抗告人負擔。
    理  由
一按稅捐、滯納金、利息、滯報金、怠報金之徵收，優先於普通
  債權；在破產程序中先於他普通債權而受清償，此觀諸稅捐稽
  徵法第6條第1項、第49條及破產法第 112條之規定自明。上開
  等項稅捐依法既應較普通債權優先受清償，債務人之資產如已
  不足清償所欠應優先清償之上開等項稅捐，而除該上開等項稅
  捐外，同一優先順位又別無他債權人，應認無多數債權人存在
  ，自無聲請破產之必要。否則，債務人之資產已不足清償上開
  等項稅捐，其他債權人更無受償可能，倘予宣告破產，反而須
  優先支付破產財團之管理、分配所生之費用及破產管理人之報
  酬等財團費用，將使破產財團財產更形減少，徒使稅捐稽徵機
  關之上開等項稅捐優先債權減少分配，而其他債權人亦無因此
  受分配之可能，與破產制度之本旨不合 (最高法院95年度台抗
  字第741號、95年度台抗字第631號及96年度台抗字第 339號裁
  定參照)。
二本件抗告人在原法院聲請意旨略以：伊因經營不善，積欠普通
  債權人李秀和新台幣 (下同) 100 萬元、楊豐榮80萬元、涂采
  紅80萬元無法償還，尚滯欠財政部台灣省北區國稅局稅款 830
  萬0,678元及罰鍰 263萬5,770元無力繳納，而伊之資產僅有現
  金 120萬元，深恐負債愈陷愈深，將來債權人無法公平受償，
  爰請准宣告破產云云，並提出抗告人公司股東同意書、債權人
  清冊、財產狀況說明書及財政部台灣省北區國稅局欠稅總歸戶
  查詢情形表為證。
三惟經本院依職權調查結果：抗告人截至民國 (下同)96年7 月9
  日止，尚欠繳本稅539萬0,160元、滯納金100萬0,798元、及滯
  怠報金及滯納利息134萬9,541元，合計774萬0,499元，業據財
  政部台灣省北區國稅局新竹縣分局96年7月9日北區國稅竹縣四
  字第0961010098號函述明確 (見本院卷第23頁) ，並有財政部
  台灣省北區國稅局欠稅總歸戶查詢情形表 (另載有罰鍰263 萬
  5,770元－稅捐稽徵法第49條規定參照)可稽 (見本院卷24、25
  頁) ，依法應較普通債權優先受清償，而依抗告人所提出之財
  產狀況說明書所示其資產僅有現金120萬元 (見原法院卷第7頁
  ) ，已不足以清償所欠應優先清償之如上鉅額等項稅捐，且依
  抗告人所提出之債權人清冊所示 (見原法院卷第7頁)，除該上
  開等項稅捐優先債權外，同一優先順位又別無他債權人，實質
  上並無多數債權人存在，其他普通債權人無法分配任何金額，
  自無聲請破產之必要。從而原裁定駁回抗告人所為宣告破產之
  聲請，所持理由雖與本院不同，但其結果並無二致，仍應維持
  。抗告意旨指摘原裁定不當，聲明廢棄，應認為無理由。
四據上論結，本件抗告應認為無理由，依破產法第 5條，民事訴
  訟法第495條之1第1項、第449條第 2項、第95條、第78條，裁
  定如主文。
中　　華　　民　　國　　96　　年　　7 　　月　　23　　日
                    民事第六庭
                        審判長法　官  林鄉誠
　　　　　　　　　　　        法　官　梁玉芬
　　　　　　　　　　　        法　官　許紋華
正本係照原本作成。
本裁定除以適用法規顯有錯誤為理由，並經本院許可外，不得再
抗告。如提起再抗告，應於收受後10日內委任律師為訴訟代理人
向本院提出再抗告狀，並繳納再抗告費新台幣１千元。
中　　華　　民　　國　　96　　年　　7 　　月　　23　　日
　　　　　　　　　　　　　　　書記官  詹麗珠
